【裁判字號】    89,台上,6939
【裁判日期】    891116
【裁判案由】    違反麻醉藥品管理條例
【裁判全文】
最高法院刑事判決                              八十九年度台上字第六九三九號
    上  訴  人  甲○○
右上訴人因違反麻醉藥品管理條例案件，不服台灣高等法院高雄分院中華民國八十七
年九月二十九日第二審更審判決（八十七年度上更(一)字第一五八號，起訴案號：台灣
高雄地方法院檢察署八十五年度偵字第一三二九九號），提起上訴，本院判決如左：
    主  文
上訴駁回。
    理  由
按刑事訴訟法第三百七十七條規定：上訴於第三審法院，非以判決違背法令為理由，
不得為之。是提起第三審上訴，應以原判決違背法令為理由，係屬法定要件。且必須
依據卷內資料為具體之指摘，並足據以辨認原判決已具備違背法令之形式，始屬相當
。本件原判決依憑上訴人甲○○之自白，同案被告王瓏捷、曹仰志之供述，證人即查
獲上訴人及製作筆錄之警員楊文淵於第一審之證述。再警員查獲之安非他命五包，經
原審勘驗結果，包括夾鏈袋分裝者三包，大、小玻璃管裝者各一支，若僅係供自己吸
用，何需分裝不同之重量。而扣案白色晶體安非他命，經送請高雄醫學院附設中和紀
念醫院檢驗之結果，確屬甲基安非他命無訛，驗前毛重三五‧九五公克，驗後毛重三
五‧九○公克（包含玻璃管及夾鏈袋之重量），此有高雄醫學院附設中和紀念醫院民
國八十七年八月二十五日編號Ｈ0000000號檢驗報告單一紙附卷可參。又非法
販賣安非他命乃屬重刑之罪，上訴人如無藉此牟取不法利益之目的，衡情自無甘冒被
判重刑風險之理，上訴人顯有營利之意圖等證據資料，認定上訴人有如原判決事實欄
所載共同連續非法販賣化學合成麻醉藥品犯行。因而撤銷第一審此部分科刑判決，改
判仍論處上訴人罪刑，已於理由內詳細敘述其所憑之證據及認定之理由，而以上訴人
所辯伊於八十五年六月一日幫王瓏捷搬家，伊要走時，曹仰志才來，伊未提供安非他
命予曹仰志，同月四日那天，伊前往幫王某整理新家，不知王瓏捷有與曹仰志聯絡販
賣安非他命之情事云云，不足採信。並說明曹仰志於原審調查時改稱上訴人不知渠向
王瓏捷買安非他命之事云云，係事後迴護上訴人之詞，不足為有利於上訴人之認定。
已依據卷內資料詳予指駁與說明。從形式上觀察，原判決並無違背法令情形存在。次
查犯罪事實之認定及證據之取捨，乃事實審法院之職權，且法院憑以認定犯罪事實之
證據，並不以直接證據為限，即綜合各種證據，本於推理作用，為其認定犯罪事實之
基礎，如不違背經驗法則與論理法則，即不得指為違法，而據為上訴第三審之理由。
原判決綜合各種證據，認定上訴人有上揭犯行，究竟違背如何之經驗法則或論理法則
，上訴意旨，並未具體指明，徒就原判決已說明之事項或屬原審採證認事職權之適法
行使，任意指摘有採證、理由矛盾之違法，且仍為單純事實之爭執，難謂為適法之第
三審上訴理由。又原判決已就上訴人與王瓏捷販賣予曹仰志之安非他命均為上訴人所
有，曹仰志二次購買安非他命時，上訴人均在場，且王瓏捷亦告知曹仰志可將第一次
之買賣價金直接交給上訴人，是曹仰志二次購買安非他命雖均是與王瓏捷接洽，安非
他命乃由上訴人提供，其二人有非法販賣安非他命之犯意聯絡及行為分擔甚明。於判
決理由內詳予論述，上訴意旨置原判決理由已明白論斷之事項於不顧，泛詞否認為共
犯，亦非適法之第三審上訴理由。再原判決理由所記載「安非他命驗後毛重參拾伍點
玖零公克（包含玻璃管及夾鏈袋之重量），因安非他命部分晶體與容器玻璃管及夾鏈
袋無法完全分離，均為違禁物，均應依刑法第三十八條第一項第一款沒收之」，乃指
包含玻璃管及夾鏈袋內之安非他命均應沒收，此與主文諭知「安非他命驗後毛重參拾
伍點玖零公克（包含玻璃管及夾鏈袋之重量）均沒收」，並無矛盾之處，殊不能任意
指摘原判決違背法令，而執為第三審上訴之理由。依前揭說明，其上訴違背法律上之
程式，應予駁回。
據上論結，應依刑事訴訟法第三百九十五條前段，判決如主文。
中      華      民      國    八十九    年     十一     月     十六     日
                              最高法院刑事第三庭
                                  審判長法官  陳  錫  奎
                                        法官  洪  清  江
                                        法官  吳  昆  仁
                                        法官  李  伯  道
                                        法官  陳  世  雄
      右正本證明與原本無異
                                              書  記  官
中      華      民      國    八十九    年     十一     月    二十一    日


司法院資訊處製作；財團法人民間司法改革基金會備份。
